【裁判字號】    89,上訴,977
【裁判日期】    890913
【裁判案由】    偽造文書等
【裁判全文】
臺灣高等法院臺南分院刑事判決            八十九年度上訴字第九七七號 Ｇ
      上  訴  人
      即  被  告  乙  ○  ○
右上訴人因偽造文書等案件，不服臺灣臺南地方法院八十九年度訴字第三九八號中華
民國八十九年五月十二日第一審判決（起訴案號：臺灣臺南地方法院檢察署八十九年
度偵字第一六一九號），提起上訴，本院判決如左：
      主      文
上訴駁回。
      事      實
一、乙○○曾於民國八十八年間因犯竊盜罪，經台灣台南地方法院檢察署檢察官為職
    權不起訴處分，猶不知悔改，竟意圖為自己不法之所有，於八十八年十月中旬某
    日，侵入台南市○區○○○路一段一四三號六樓之六甲○○住處（侵入住宅部分
    未據告訴），竊取甲○○所有之中國國際商業銀行信用卡一張，得手後，乙○○
    即在該信用卡背面偽造「甲○○」之簽名。乙○○另基於意圖為自己不法所有之
    概括犯意，先後於八十八年十月二十七日及同年十一月十三日，持上開甲○○之
    信用卡，至台南縣永康市大安商業銀行永康分行之提款機，以該信用卡提款二次
    ，共計得款新台幣（下同）二萬元。又乙○○復意圖為自己不法之所有，於八十
    八年十月二十八日，至台南縣永康市大灣「上鴻通訊行」，持上開「甲○○」信
    用卡，於信用卡簽帳單上偽造「甲○○」之簽名後，購買價值一萬六千元之行動
    電話一支，致使通訊行陷於錯誤，而交付該具行動電話，並足以生損害於甲○○
    。嗣於八十八年十一月十三日，乙○○將上開信用卡背面所偽造之「甲○○」簽
    名予以塗掉後，再放回甲○○住處（此侵入住宅部分亦未據告訴），迨甲○○接
    獲「信用卡對帳單／繳款通知」時，始知上情而報警循線查獲。
二、案經台南市警察局第一分局報請台灣台南地方法院檢察署檢察官偵查起訴。
      理      由
一、訊據上訴人即被告即乙○○對於右揭事實供承不諱，核與被害人甲○○指述情節
    相符，復有「中國商銀信用卡對帳單／繳款通知」一紙、提款機錄影帶所翻拍之
    照片五張在卷及行動電話一支扣案可資佐證，事證明確，被告犯行堪予認定。
二、核被告乙○○所為，係犯刑法第二百十六條、第二百十條之行使偽造私文書罪、
    第三百二十條第一項之竊盜罪、第三百三十九條第一項之詐欺罪、第三百三十九
    條之二之利用自動付款設備詐欺罪。被告偽造署押及偽造私文書之行為，為其行
    使偽造私文書之行為所吸收，均不另論罪。被告先後二次以信用卡提款之行為，
    時間緊接，手段相同，觸犯構成要件相同之罪名，顯係基於概括犯意反覆為之，
    應依連續犯之規定論以一罪，並加重其刑。又被告所犯上開四罪間，有方法、結
    果之牽連關係，應從較重之行使偽造私文書罪論處。
三、原審以被告罪證明確，因依刑法第五十六條、第二百十條、第二百十六條、第三
    百二十條第一項、第三百三十九條第一項、第三百三十九條之二、第五十五條、
    第二百十九條，罰金罰鍰提高標準條例第一條前段，並審酌被告犯罪之動機、目
    的、手段、八十八年間甫因竊盜罪經檢察官為職權不起訴處分仍再犯本罪、對被
    害人所生之損害及犯後態度等一切情狀，量處被告以有期徒刑十月。而偽造之「
    甲○○」署押一枚，併依法宣告沒收。經核認事用法，俱無不合，被告上訴意旨
    ，空言指摘原判決不當，求予撤銷改判，非有理由，應予駁回。
據上論斷，應依刑事訴訟法第三百六十八條判決如主文。
中    華    民    國      八十九      年      九      月      十三      日
                                  臺灣高等法院臺南分院刑事第六庭
                                      審判長法官  徐    宏    志
                                            法官  顏    基    典
                                            法官  戴    勝    利
右正本證明與原本無異。
如不服本判決，應於判決送達後十日內向本院提出上訴狀，其未敘述理由者並應於提
出上訴狀後十日內向本院補提理由書（應附繕本)。
                                      法院書記官  李    梅    菊
中    華    民    國      八十九      年      九      月      十五      日
附錄法條：
刑法第二百十條：偽造、變造私文書，足以生損害於公眾或他人者，處五年以下有期
                徒刑。
刑法第二百十六條：行使第二百十條至第二百十五條之文書者，依偽造、變造文書或
                  登載不實事項或使登載不實事項之規定處斷。
刑法第三百二十條第一項：意圖為自己或第三人不法之所有，而竊取他人之動產者，
                        為竊盜罪，處五年以下有期徒刑、拘役或五百元以下罰金
                        。
刑法第三百三十九條第一項：意圖為自己或第三人不法之所有，以詐術使人將本人或
                          第三人之物交付者，處五年以下有期徒刑、拘役或科或
                          併科一千元以下罰金。
刑法第三百三十九條之二：意圖為自己或第三人不法之所有，以不正方法由自動付款
                        設備取得他人之物者，處三人以下有期徒刑、拘役或一萬
                        元以下罰金。
                        以前項方法得財產上不法之利益或使第三人得之者，亦同
                        。


司法院資訊處製作；財團法人民間司法改革基金會備份。
